Inventaris van het archief van het Parket van de Procureur-Generaal te ''s-Gravenhage, 1945-1979
Nationaal Archief, Den Haag
- Stukken van bijzondere aard, 2
  - Taak, 2.2
    - Fungerend directeur van politie, 2.2.2
      - Toezicht en onderzoek naar instellingen, 2.2.2.04
        - Stukken betreffende het onderzoek naar de frauduleuze handelingen te Hollandia (Nieuw-Guinea), gepleegd in september en oktober 1962, met betrekking tot toekenningen van bagage-vrijdom aan gouvernementsambtenaren, de zgn. "Nieuw-Guineazaak"., 1965 - 1971; 522; 1 pak
        - Stukken betreffende het onderzoek met betrekking tot de vraag in hoeverre er sprake kan zijn van gepleegde strafbare feiten in 1965 plaats gevonden hebbende transacties tussen een aantal bedrijven in Nederland en Indonesische staatsinkoopbureaus., 1969 - 1974; 523; 1 pak
        - Stukken betreffende het onderzoek naar de activiteiten van de scientology-beweging en de L. Ron Hubbardstichting te Leiden., 1970 - 1972; 524; 1 omslag
        - Stukken betreffende het onderzoek bij de gemeentelijke haven- en loodsdienst te Rotterdam met betrekking tot het gerucht dat de door de havenpolitie te Rotterdam opgemaakte processen-verbaal niet altijd het parket van de officier van Justitie bereiken., 1976; 525; 1 pak
        - Stukken betreffende het onderzoek naar mogelijke frauduleuze handelingen bij het loodswezen in het district Scheldemond te Vlissingen., 1977 - 1978; 526; 1 omslag
      - Toezicht en onderzoek naar vreemdelingen, 2.2.2.05
        - Stukken betreffende de behandeling van aangelegenheden met betrekking tot woonwagenbewoners., 1946 - 1970; 527; 1 omslag
        - Stukken betreffende het onderzoek naar de vermeende deviezensmokkel van S. Martinez Romero, directeur van de NV Solbandera., 1947 - 1950; 528; 1 pak
        - Stukken betreffende het onderzoek naar de status van ongewenst Hongaarse vreemdeling en het gedrag van deze voormalige Hongaar, die een gevaar voor de openbare orde zou zijn., 1948 - 1962; 529; 1 omslag
        - Stukken betreffende het onderzoek naar het gedrag en status van een ongewenste vreemdeling afkomstig uit Duitsland., 1953 - 1963; 530; 1 omslag
        - Stukken betreffende het strafrechterlijk onderzoek tegen de Oostenrijkse vreemdeling J.O.E. Gazda, wegens gepleegde economische delicten., 1955 - 1957; 531; 1 pak
        - Stukken betreffende het informeren van de minister van Justitie met betrekking tot een onderzoek naar de aanwezigheid van illegale buitenlandse werknemers in glas- en tuinbouwbedrijven in het Westland., 1976; 532; 1 omslag
      - Gevolgen en nasleep Tweede Wereldoorlog, 2.2.2.06
        - Stukken betreffende het onderzoek naar het fusilleren van J. D. van Wingerden en H. Steenbeek in opdracht van A. de Leeuw., 1940 - 1941; 533; 1 omslag
        - Stukken betreffende de geschiedenis van de Nederlandse Arbeidsdienst., 1945 - 1948; 534; 1 pak
          Relatie met procureur-generaal onduidelijk.
          Openbaarheid beperkt tot 1 januari 2024
        - Stukken betreffende het onderzoek naar de begraafplaats van politiek-delinquent mr. M.M. Rost van Tonningen., 1945 - 1951; 535; 1 omslag
        - Stukken betreffende het onderzoek naar de 'Weerwolf Organisatie' in het bewaringskamp Duindorp te 's-Gravenhage en het Rijkskamp voor Sociale Jeugdzorg Vreeswijk te Deurne., 1946; 536; 1 omslag
        - Stukken betreffende het onderzoek naar de doodsoorzaak van C.A. Lindemans, alias King Kong., 1946 - 1947; 537; 1 omslag
          Openbaarheid beperkt tot 1 januari 2023
        - Stukken betreffende het onderzoek naar de gedragingen gedurende de bezettingstijd van een commissaris van politie te Hilversum., 1946 - 1947; 538; 1 omslag
        - Stukken betreffende het onderzoek naar de handelingen van een wachtmeester der rijkspolitie te Wateringen in verband met het doorgeven van vertrouwelijke informatie over een onderzoek tegen politieambtenaren van de groep Nieuwkoop over feiten die door hen gepleegd zouden zijn tijdens de bezetting., 1947; 539; 1 omslag
        - Stukken betreffende het onderzoek naar een van meineed verdachte hoofdinspecteur van politie te 's-Gravenhage welke plaatsvond tijdens een zitting van een zuiveringscommissie., 1947; 540; 1 omslag
        - Stukken betreffende het rechtsherstel van de veerman W. Pippeling te Woudrichem., 1947 - 1948; 541; 1 omslag
        - Stukken betreffende het verlenen van medewerking aan onderzoeken naar mishandelingen in kampen van politieke delinquenten., 1947 - 1950; 542; 1 omslag
        - Stukken betreffende het onderzoek naar de moord op mr. H. de Boer op 30 mei 1945 te 's-Gravenhage, vermoedelijk door leden van de Voormalige Illegaliteit., 1947 - 1953; 543; 1 omslag
        - Stukken bestreffende het onderzoek naar een ambtenaar van politie te Ridderkerk, met betrekking tot zijn gedragingen in de bezettingstijd., 1948; 544; 1 omslag
        - Stukken betreffende het onderzoek naar het aannemen van gelden van een Duitse officier door een agent van de gemeentepolitie 's-Gravenhage voor het doodschieten van een illegale strijder., 1949; 545; 1 omslag
        - Stukken betreffende het onderzoek naar de eventuele betrokkenheid van een agent van politie te Leiden bij de moord op A.J. Baars op 24 augustus 1944., 1950; 546; 1 omslag
        - Stukken betreffende het onderzoek naar de vermissing van een politiek dossier uit het archief van het Directoraat-Generaal Bijzondere Rechtspleging te 's-Gravenhage., 1950 - 1953; 547; 1 omslag
        - Stukken betreffende het onderzoek naar door een majoor van de Koninklijke Marechaussee mogelijke verduistering van juwelen en andere kostbaarheden, die in mei 1945 door de Binnenlandse Strijdkrachten inbeslaggenomen waren., 1950 - 1959; 548; 1 omslag
        - Stukken betreffende de handhaving van signalering van politieke delinquenten., 1951; 549; 1 omslag
        - Stukken betreffende het verzoek van mw. Springelkamp om inlichtingen in verband met de tot levenslange gevangenisstraf veroordeelde politieke delinquent Egbert Springelkamp., 1954; 550; 1 omslag
        - Rapport betreffende het onderzoek omtrent de verdwijning (in 1944) van A.E. Kantoor., 1955; 551; 1 stuk
        - Stukken betreffende het onderzoek naar aanleiding van een verzoek om schadevergoeding door een voormalige Duitse gevangene in verband met de inbeslagname van ringen tijdens zijn verblijf in de strafgevangenis te Rotterdam in 1945., 1956; 552; 1 omslag
        - Stukken betreffende het onderzoek naar de wijze waarop de zuivering en de handelingen met betrekking tot de arrestatie van een joods gezin in opdracht van de burgemeester van de gemeente 's-Gravenhage, mr. F.M.A. Schokking, zijn behandeld door de Zuiverings Commissie Burgemeesters en het Bijzondere Gerechtshof., 1956; 553; 1 pak
        - Stukken betreffende het onderzoek naar de klachten van E.H.J de Lyon en H. Kelder naar aanleiding van het verslag van de Parlementaire Enquête Commissie met betrekking tot de beschuldiging van desertie in oorlogstijd vanuit Australië naar het door Japan bezette Nederlands-Indië., 1956 - 1957; 554; 1 pak
        - Stukken betreffende het onderzoek naar de activiteiten van de Stichting Hulp aan Invalide Oud-Oostfrontstrijders, Nabestaanden, Politieke Gevangenen en Anderen (HINAG) te 's-Gravenhage (leden zouden "vermomde" SS-ers zijn) naar aanleiding van persberichten in "De Waarheid"., 1956 - 1958; 555; 1 omslag
        - Stukken betreffende het onderzoek op verzoek van de Leitende Oberstaatsanwalt te Keulen, in verband met gepleegde moorden en mishandelingen door SS-lieden in het voormalige concentratiekamp Dora (Mittelbau) in de jaren 1943 - 1945., 1962 - 1966; 556; 1 omslag
          Openbaarheid beperkt tot 1 januari 2042
        - Stukken betreffende advisering aan de minister van Justitie inzake de mogelijkheden tot vervolging van de van oorlogsmisdrijven verdachte dr. H. Fischböck, gedurende de bezetting in Nederland werkzaam als Generalkommissar fur Finanz und Wirtschaft., 1966; 557; 1 omslag
        - Stukken betreffende het onderzoek naar de medeplichtigheid van moord in oorlogstijd van de vroegere SS-Obersturmführer Albert Gemmeker., 1972 - 1973; 558; 1 omslag
      - Gevolgen en nasleep politionele acties, 2.2.2.07
        - Stukken betreffende het onderzoek naar de publicatie van een geheim schrijven van generaal Spoor aan de Nederlandse regering in Het Dagblad van 15 januari 1948., 559; 1 omslag
        - Stukken betreffende het onderzoek naar de ongeregeldheden te Bandoeng op 22 en 23 januari 1950, mede door onderdelen van het KNIL (zogenaamde actie Westerling)., 560-562; 3 pakken
          Niet nader onder te verdelen.
          - 1950, deel I, 560
          - 1950, deel II, 561
          - 1950, deel III, 562
            Met verzameling foto's.
        - Stukken betreffende het onderzoek naar de politieke activiteiten van de ex-kapitein van het voormalig KNIL, P.R.P. Westerling., 1950 - 1956; 563; 1 pak
        - Stukken betreffende het opsporingsonderzoek naar de verblijfplaats van M. Pot, werkzaam op het Consulaat-Generaal te Antwerpen en verdacht van paspoortfraude, dit in relatie tot de voormalige KNIL kapitein P.R.P. Westerling., 1951 - 1962; 564; 1 pak
        - Stukken betreffende onderzoeken naar (vermeende) terreuracties en crimineel gedrag door RMS-gezinde Ambonezen., 1951 - 1972; 565-567; 3 pakken
          - 1951, 565
          - 1952-1955, 566
          - 1966-1972, 567
        - Stukken betreffende het onderzoek naar de publicaties van de hoofdredacteur van het weekblad Nieuwsbrief met betrekking tot het zich in beledigende vorm uitlaten over het openbaar gezag, te weten de Krijgsraad te Velde-West., 1954 - 1958; 568; 1 omslag
        - Stukken betreffende de bewaking van de gebouwen van het Hoge Commissariaat van Indonesië, dit naar aanleiding van beschadigingen aan de gebouwen en bedreigingen aan de vertegenwoordiger van de Republiek Indonesië met betrekking tot de zaak Jungschläger., 1956 - 1958; 569; 1 omslag
        - Stukken betreffende het onderzoek naar het requisitoir van de officier van Justitie in de strafzaak tegen de verdachten van brandstichting in de Indonesische ambassade d.d. 24 oktober 1967., 1966 - 1968; 570; 1 omslag
      - Terroristische activiteiten (met name gijzelingen), 2.2.2.08
        - Verslagen van de evaluatievergadering van het crisisoverleg in de Scheveningse gijzelingsaffaire., 1975; 571; 1 omslag
        - Stukken betreffende de uitwerking van de personele en materiële voorzieningen ten behoeve van het secretariaat van het bevoegd gezag bij gijzelingen in het Ressort 's-Gravenhage., 1976; 572; 1 omslag
        - Stukken betreffende het draaiboek van de procureur-generaal bij gijzelingen., 1976; 573; 1 omslag
        - Verslag van de tweede vergadering van de Werkgroep Onderhandelaars Gijzelingen., 1976; 574; 1 stuk
        - Inleidingen door de procureur-generaal, mr. W.A. van der Feltz, bij een te Heelsum gehouden conferentie over gijzelingen., 1976 - 1977; 575; 1 omslag
        - Stukken betreffende op 26 - 28 september 1977 te Warnsveld gehouden conferentie 'politie optreden bij ontvoering'., 576; 1 omslag
          Procureur-generaal mr. W.A. baron van der Feltz trad op als voorzitter van de conferentie.
        - Uitnodiging voor een bespreking met leden van de Bijstandsstafgroep Arrondissement 's-Gravenhage, met het Alarmplan Gijzelingen en de Beschikking Politionele Stafbijstand bij Gijzeling., 1979; 577; 1 omslag
      - Verlenen van bijzondere bijstand, 2.2.2.09
        - Stukken betreffende het verlenen van bijstand en organiseren van de hulpverlening middels diverse bijzondere maatregelen, naar aanleiding van de watersnoodramp in Zeeland en Zuid-Holland in februari 1953., 1953 - 1956; 578; 1 pak
        - Stukken betreffende het verlenen van bijstand aan de gemeentepolitie van Amsterdam in verband met de huwelijksplechtigheid op 10 maart 1966 van Hare Koninklijke Hoogheid Prinses Beatrix en de heer Claus von Amsberg., 579; 1 omslag
        - Stukken betreffende het verlenen van extra bijstand door het korps rijkspolitie ter gelegenheid van het huwelijk van Hare Koninklijke Hoogheid Prinses Margriet en mr. Pieter van Vollenhoven op 10 januari 1967., 1966 - 1967; 580; 1 pak
      - Onderzoek naar en correspondentie inzake bijzondere (geruchtmakende) zaken, 2.2.2.10
        - Stukken betreffende het onderzoek naar de strafrechtelijke misdragingen van het hoofd van de opsporingsdienst van het Bureau Nationale Veiligheid (B.N.V.) W.E. Sanders en de chaotische toestanden bij dit bureau., 1945 - 1950; 581-585; 3 pakken en 2 omslagen
          - Onderzoek naar de zaak Sanders. 1946, 581
          - Onderzoek naar de zaak Sanders. 1947, 582
          - Onderzoek naar de zaak Sanders. 1948 - 1950, 583; omslag
          - Onderzoek naar van spionage verdachte I. van Messel, directeur van de NV Confidu (paspoort kwestie). 1946 - 1947, 584
          - Onderzoek naar de betrouwbaarheid van T.W. Spijker, 1e luitenant, plaatsvervangend commandant van een verdachtenkamp. 1946 - 1947, 585; omslag
        - Stukken betreffende het onderzoek naar de vermissing (vermoedelijk diefstal of verduistering) van aan het Rijk toebehorend, maar in Engeland aangemaakt zilvergeld., 1947 - 1954; 586; 1 omslag
        - Stukken betreffende het onderzoek naar de gedragingen en het onbevoegd uitoefenen van de geneeskunde door mevrouw M. Hofmans., 1949 - 1950; 587; 1 omslag
        - Stukken betreffende de onteigeningsprocedure door de gemeente Vlaardingen met betrekking tot het landgoed van de Vlaardingse arts C. Moerman, die dit landgoed wil behouden ten behoeve van zijn kankeronderzoek., 1952 - 1975; 588; 1 pak
          De heer drs. Moerman verzocht in 1974 de procureur-generaal om tussenkomst in deze bestuurlijke aangelegenheid.
        - Stukken betreffende het onderzoek naar de geruchtmakende gifmoorden gepleegd door de Berkelse arts J.F.A.M. Opdam op zijn echtgenote in 1952 en op een medegevangene in 1958., 1953 - 1976; 589-590; 2 pakken
          - 1953-1954, 589
          - 1955-1976, 590
        - Stukken betreffende onderzoek naar in Nederlandse en buitenlandse bladen gepubliceerde artikelen met betrekking tot het Koninklijk Huis., 1956 - 1962; 591; 1 pak
          Bevat o.a. exemplaar van het Duitse weekblad Der Spiegel uit 1956 met hierin een artikel over het koningshuis.
        - Stukken betreffende de onderzoeken die voortvloeien uit en samenhangen met de de zogenaamde 'schrootaffaire'., 1957 - 1964; 592-605; 9 pakken en 5 omslagen
          - Correspondentie. 1960 - 1961, 592
          - Correspondentie. 1962 - 1964, 593
          - Documentatie, kranten en krantenknipsels. 1960 - 1963, 594
          - Correspondentie van - en gericht tot de minister van Justitie. 1957 - 1963, 595
          - Correspondentie van - en gericht tot advocaten, 1958 - 1962, 596; 1 omslag
          - Correspondentie van - en gericht tot de officier van Justitie te 's-Gravenhage, 1958 - 1963, 597; 1 omslag
          - Correspondentie van - en gericht tot dhr. L. Worms, 1959 - 1962, 598; 1 omslag
          - Correspondentie van - en gericht tot de Hoge Autoriteit van de Europese Gemeenschap voor Kolen en Staal te Luxemburg. 1959 - 1963, 599
          - Verslagen van de televisie-uitzending op 11 maart 1960, 1960, 600; 1 omslag
          - Rapporten en processen-verbaal opgemaakt door de rijksrecherche te 's-Gravenhage. 1960 - 1961, 601
          - Correspondentie van - en gericht tot de officier van Justitie te Dordrecht, 1960 - 1963, 602; 1 omslag
          - Documentatie, kranten en krantenknipsels., 603
          - Strafzaak wegens meineed tegen mr. J.A. Walkate, directiesecretaris van de Koninklijke Nederlandse Hoogovens en Staalfabrieken. 1960 - 1962, 604-605; 2 pakken
            - Processtukken. 1960 - 1962, 604
            - Correspondentie. 1962, 605
        - Stukken betreffende het strafrechterlijk onderzoek naar de NV Van den Bergh en Jurgens Fabrieken c.s. met betrekking tot de zogenaamde Planta-margarine, waarvan het gebruik schadelijk voor de volksgezondheid is gebleken., 1960 - 1964; 606-615; 9 pakken en 2 omslagen
          - Processen-verbaal van de gemeentepolitie Rotterdam, met bijlagen. 1960 - 1961, 606
          - Processen-verbaal en correspondentie. 1960 - 1962, 607; omslag
          - Processen-verbaal en correspondentie. 1962 - 1963, 608
          - Processen-verbaal, deskundigenrapporten en correspondentie. 1961 - 1963, 609
          - Rapporten en verslagen. 1962, 610
          - Artikelen. 1960 - 1963, 611; omslag
          - Processen-verbaal en verslagen. 1960 - 1961, 612
          - Correspondentie. 1960 - 1961, 613
          - Documentatie en correspondentie. 1960 - 1963, 614
          - Documentatie. 1963, 615
        - Processtukken, correspondentie en documentatie., 1960 - 1964; 616
      - Onderzoek naar en correspondentie inzake de overige (straf)zaken en aangelegenheden met betrekking tot openbare orde, 2.2.2.11
        - Stukken betreffende onderzoek naar de bron van persberichten en (betaalde) contacten van de pers bij Politie en Justitie naar aanleiding van de aanhouding van een Tweede Kamerlid op verdenking van het rijden onder invloed van alcohol., 1952 - 1956; 617; 1 omslag
        - Stukken betreffende het onderzoek naar de mogelijke bedreiging door het openbaar maken van geheimen door een ex-werknemer van CV Eklana, opgericht voor het verschaffen van een dekking aan personen die ten behoeve van de Buitenlandse Inlichtingen Dienst (BID) werkzaam zijn., 1955 - 1956; 618; 1 omslag
        - Stukken betreffende het onderzoek naar het clandestien vervaardigen van drukwerk door gedetineerden in de gevangenis te Scheveningen., 1959 - 1962; 619; 1 omslag
        - Stukken betreffende het onderzoek naar ontgroenings-excessen bij studenten., 1962 - 1964; 620; 1 pak
        - Rapport van het politieoptreden bij het optreden van de beatgroep The Rolling Stones in het Kurhaus te Scheveningen op 8 augustus 1964., 621; 1 stuk
        - Stukken betreffende het onderzoek naar de inbraken (met kennelijk politieke strekking) in het Spaanse Consulaat-Generaal te Rotterdam., 1967; 622; 1 omslag
        - Stukken betreffende het onderzoek naar de verantwoordelijkheid voor de gasontploffing in de Gerard Doustraat te 's-Gravenhage., 1968 - 1969; 623; 1 omslag
        - Stukken betreffende de behandeling van de strafzaak tegen een Rotterdamse leerling-verpleegster van het Sint Franciscus Gasthuis en de in verband hiermee staande klacht van NV Dagblad de Telegraaf inzake de bekendmaking van de naam van het slachtoffer., 1970 - 1971; 624; 1 omslag
        - Stukken betreffende het onderzoek naar aanleiding van het uitlekken van een geheim telegram van de Amerikaanse regering gericht aan de minister van Buitenlandse Zaken Van der Stoel., 1976 - 1977; 625; 1 omslag
        - Stukken betreffende het onderzoek naar verduistering in dienstbetrekking ten nadele van de stichting Nationale Brandpreventie Instituut te 's-Gravenhage., 1977 - 1978; 626; 1 pak
    - Openbaar aanklager, 2.2.3
      - Rolboeken; register met vermelding van naam van verdachte, eis en uitspraak in hoger beroep, gesorteerd op rolnummer., 1945 - 1979; 627-657; 1 kaartsysteem en 23 delen
        Vanaf 1978 is men overgegaan op een nieuwe nummering.
        - Rolnrs. 1/45 - 1107/47, 627
        - Rolnrs. 1108/47 - 569/50, 628
        - Rolnrs. 570/50 - 974/52, 629
        - Rolnrs. 1/53 - 705/53, 630
        - Rolnrs. 1/54 - 695/54, 631
        - Rolnrs. 1/55 - 656/55, 632
        - Rolnrs. 1/56 - 555/56, 633
        - Rolnrs. 1/57 - 570/57, 634
        - Rolnrs. 1/58 - 583/58, 635
        - Rolnrs. 1/59 - 571/59, 636
        - Rolnrs. 1/60 - 541/60, 637
        - Rolnrs. 1/61 - 525/61, 638
        - Rolnrs. 1/62 - 451/62, 639
        - Rolnrs. 1/63 - 469/63, 640
        - Rolnrs. 1/64 - 567/64, 641
        - Rolnrs. 1/65 - 559/65, 642
        - Rolnrs. 1/66 - 240/67, 643
        - Rolnrs. 241/67 - 410/68, 644
        - Rolnrs. 411/68 - 164/70, 645
        - Rolnrs. 165/70 - 427/71, 646
        - Rolnrs. 428/71 - 435/72, 647
        - Rolnrs. 436/72 - 315/73, 648
        - Rolnrs. 316/73 - 852/73, 649
        - Rolnrs. 1/74 - 1051/74, 650
        - Rolnrs. 1/75 - 1118/75, 651
        - Rolnrs. 1/76 - 1325/76, 652
        - Rolnrs. 1326/76 - 999/77, 653
        - Rolnrs. 1000/77 - 1503/77; 220001-8/78 - 220499-8/78, 654
        - Rolnrs. 221420-8/78 - 220839-9/79, 655
        - Rolnrs. 220840-9/79 - 221784-9/79, 656
        - Rolnrs. 220500-8/78 - 221419-8/78, 657
      - Rolboeken van de afzonderlijke zittingsrechters; Registers met vermelding van naam van verdachte, eis en uitspraak in hoger beroep, gesorteerd op zittingsdatum., 1946 - 1978; 658-692, 696; 36 delen
        - mr. J. Versteeg. 1946 nov. 11 - 1950 apr. 04, 696
        - mr. H.A.J. Reumer. 1949 - 1953, 658-660; 3 delen
          - 1949 apr. 13 - 1950 mei 31, 658
          - 1950 juni 07 - 1952 mrt. 19, 659
          - 1952 mrt. 26 - 1953 feb. 25, 660
        - mr. J. Zaaijer. 1949 - 1968, 661-669; 9 delen
          - 1949 mei 30 - 1951 juni 20, 661
          - 1951 juli 04 - 1953 mrt. 18, 662
          - 1953 mrt. 27 - 1954 nov. 10, 663
          - 1954 nov. 12 - 1956 nov. 07, 664
          - 1956 nov. 21 - 1958 dec. 19, 665
          - 1959 jan. 07 - 1960 dec. 21, 666
          - 1961 jan. 04 - 1964 jan. 29, 667
          - 1964 feb. 05 - 1967 sep. 20, 668
          - 1967 okt. 11 - 1968 mei 15, 669
        - mr. F.C. Kist. 1951 - 1964, 670-672; 3 delen
          - 1951 sep. 06 - 1955 dec. 22, 670
          - 1956 jan. 05 - 1959 dec. 10, 671
          - 1960 jan. 08 - 1964 juli 22, 672
        - mr. F.J.G. baron van Voorst tot Voorst. 1953 - 1978, 673-682; 10 delen
          - 1953 juni 19 - 1955 apr. 22, 673
          - 1955 mei 06 - 1957 apr. 26, 674
          - 1957 mei 03 - 1959 dec. 07, 675
          - 1959 dec. 09 - 1963 mei 08, 676
          - 1963 mei 17 - 1967 sep. 08, 677
          - 1967 sep. 15 - 1970 aug. 26, 678
          - 1970 sep. 11 - 1973 feb. 09, 679
          - 1973 feb. 16 - 1975 dec. 09, 680
          - 1975 dec. 09 - 1977 mrt. 28, 681
          - 1977 mrt. 29 - 1978 mei 29, 682
        - mr. B.J. Besier. 1964 sep. 04 - 1968 feb. 07, 683; 1 deel
        - mr. G.J. de Lint. 1965 - 1971, 684-685; 2 delen
          - 1965 nov. 17 - 1969 apr. 16, 684
          - 1969 apr. 23 - 1971 apr. 28, 685
        - mr. J.H.G. Boekraad. 1971 juni 09 - 1976 mei 21, 686; 1 deel
        - mr. P.A.H. Bos. 1971 - 1978, 687-690; 4 delen
          - 1971 apr. 28 - 1973 dec. 19, 687
          - 1974 sep. 10 - 1976 sep. 27, 688
          - 1976 okt. 07 - 1978 mei 08, 689
          - 1978 mei 17 - 1978 okt. 19, 690
        - mr. R.J.C. graaf van Randwijck. 1977 okt. 18 - 1978 okt. 17, 691; 1 deel
        - mr. Feber. 1978 sep. 05 - okt. 20, 692; 1 deel
      - Registers van ingeschreven economische zaken op rolnummer en zittingsdatum met vermelding van de naam van verdachte, eis en uitspraak in hoger beroep., 1951 - 1973; 693-694; 2 delen
        - Rolnr. 1/51 - 71/60. 1951 - 1960, 693
        - Rolnr. 72/60 - 26/73. 1960 - 1973, 694
      - Stukken betreffende het verlenen van medewerking aan gratieverlening aan door de overstromingsramp getroffen veroordeelden., 1953; 695; 1 omslag